【裁判字號】    92,交簡上,31
【裁判日期】    921225
【裁判案由】    過失傷害
【裁判全文】
臺灣雲林地方法院刑事判決                        九十二年度交簡上字第三一號
    上  訴  人
    即  被  告  甲○○
右列上訴人因過失傷害案件，不服本院虎尾簡易庭九十二年度虎交簡字第八０號中華
民國九十二年七月八日刑事簡易判決（聲請案號：九十二年度偵字第二一六二號）提
起上訴，本院管轄之第二審合議庭判決如左：
    主      文
原判決撤銷。
甲○○因過失傷害人，處拘役拾伍日，如易科罰金，以佰元折算壹日。緩刑貳年
。
    事      實
一、甲○○未領有小型車駕駛執照，於民國（下同）九十一年十月十八日十七時五十
    分許，駕駛車號N5 -3039號自用小客車，沿雲林縣二崙鄉○○○○路，北往南方
    向行駛，途經設有行車管制號誌之雲一五四號甲公路與雲二九公路交岔路口，原
    應注意汽車行駛時，駕駛人應注意車前狀況，並隨時採取必要安全措施，而依當
    時天候晴、夜間有照明、路面無缺陷、無障礙、視距良好等情形，無不能注意情
    況，竟疏未注意，仍貿然前行，適乙○○騎乘車號NUJ -086號機車，沿雲林縣二
    崙鄉雲一五四號甲公路，西往東方向行駛，雙方煞避不及，致陳清玉自用小客車
    右前側保險桿、葉子板，與乙○○騎乘之重型機車車頭發生碰撞，造成乙○○受
    有左股骨骨折、顏面骨骨折等傷害。甲○○於肇事後，隨即報警而自首犯罪，並
    協助將乙○○送醫。
二、案經乙○○訴由雲林縣警察局西螺分局報請台灣雲林地方法院檢察署檢察官偵查
    後聲請簡易判決處刑。
    理      由
一、右揭事實，業據上訴人即被告甲○○坦承不諱（見本院卷二一、三一頁，偵卷八
    、九頁，警卷一、二頁），核與告訴人乙○○指訴情節相符（見偵卷九頁，警卷
    三頁），並有道路交通事故調查報告表、現場照片十幀及診斷證明書一件附卷可
    資佐證（見警卷四、七至十二頁）。按汽車行駛時，駕駛人應注意車前狀況，並
    隨時採取必要安全措施，道路交通安全規則第九十四條第三項定有明文，被告雖
    未領有駕駛執照，仍應注意遵守上開交通安全規則。而肇事當時晴天、夜間有照
    明、路面無缺陷、無障礙、視距良好等情形，此有前開調查報告表及相片在卷可
    稽，被告行駛於肇事路段，未注意車前狀況，適告訴人乙○○騎乘重型機車，行
    駛至該交岔路口時，被告煞避不及，致肇本件車禍，其未盡上揭交通安全規則之
    注意義務，應有過失甚明。又告訴人乙○○確因本件車禍受傷，亦如前述，被告
    上開過失行為，與告訴人乙○○受傷結果間，具有相當因果關係。綜上，被告過
    失傷害犯行，事證明確，堪以認定。
二、核被告所為，係犯刑法第二百八十四條第一項前段過失傷害罪。被告未考領自用
    小客車駕駛執照，業據被告自承：未領有駕駛執照等語（見偵卷九頁），並有道
    路交通事故調查報告表在卷可憑（見警卷七頁），其駕車肇事，因而致人受傷，
    並負刑事責任，應依道路交通管理處罰條例第八十六條第一項規定加重其刑。又
    被告肇事後，隨即報警而自首犯罪，並協助將乙○○送醫，進而接受裁判，已據
    被告供明在卷（見偵卷八頁），並有道路交通事故調查報告表報案人欄在卷可稽
    （見警卷七頁）。被告行為合乎刑法自首要件，應依刑法第六十二條前段規定，
    減輕其刑。被告之刑有加重及減輕，並依法先加後減。
三、原審以被告罪證明確，因予論罪科刑，固非無見。惟查：(一)被告肇事後，隨即自
    首犯罪，並協助將告訴人乙○○送醫，進而接受裁判，已合乎刑法自首要件，原
    審未及審酌，應有未當；(二)被告駕駛自小客車，係沿雲林縣二崙鄉○○○○路北
    往南方向行駛，惟原審判決援引檢察官聲請簡易判決處刑書事實之記載，認被告
    係駕車沿雲林縣二崙鄉○○○○路南往北方向行駛，亦有未當。被告上訴意旨，
    未能指摘及此，然原判決既有可議，自應由本院將原判決撤銷改判。爰審酌被告
    未領有駕駛執照，竟仍駕車，以致肇事、告訴人所受傷勢、肇事後已支付醫藥費
    、被告智識程度、犯罪動機、手段、所生危害、犯後態度等一切情狀，量處如主
    文第二項所示之刑，併諭知所處拘役，如易科罰金，以三百元折算一日之標準。
    末查被告為本件犯行後，已支付告訴人乙○○二萬五千九百三十九元醫藥費之事
    實，業據被告供明在卷（見本院卷二三頁，警卷一頁背面），經核與告訴人乙○
    ○供稱：被告確已支付醫藥費二萬五千元，又於住院期間探視二、三次等語相符
    （見本院卷二三頁，偵卷九頁）。準此，被告肇事後，數度至醫院探視告訴人乙
    ○○，並支出醫藥費，足認被告犯後態度良好；復未曾受有期徒刑以上刑之宣告
    ，有台灣高等法院被告前案紀錄表在卷足憑（見本院卷一至五頁），被告經此偵
    審程序，應知警惕，信無再犯之虞。本院認被告所宣告拘役，以暫不執行為當，
    爰依刑法第七十四條第一款規定，宣告緩刑二年，以勵自新。
據上論斷，應依刑事訴訟法第三百六十九條第一項前段、第三百六十四條、第二百九
十九條第一項前段，道路交通管理處罰條例第八十六條第一項，刑法第二百八十四條
第一項前段、第四十一條第一項前段、第六十二條前段、第七十四條第一款，罰金罰
鍰提高標準條例第一條前段、第二條，判決如主文。
本案經檢察官黃裕峰到庭執行職務。
中      華      民      國      九十二    年    十二    月    二十五    日
                                         臺灣雲林地方法院刑事第二庭
                                             審判長法  官  林  輝  煌
                                                   法  官  陳  定  國
                                                   法  官  柯  志  民
右正本證明與原本無異。
不得上訴。
                                                   書記官  魏  輝  碩
中      華      民      國      九十二    年    十二    月    二十五    日
附錄法條：
刑法第二百八十四條
因過失傷害人者，處六月以下有期徒刑、拘役或五百元以下罰金，致重傷者，處一年
以下有期徒刑、拘役或五百元以下罰金。
從事業務之人，因業務上之過失傷害人者，處一年以下有期徒刑、拘役或一千元以下
罰金，致重傷者，處三年以下有期徒刑、拘役或二千元以下罰金。


司法院資訊處製作；財團法人民間司法改革基金會備份。
